臺灣桃園地方法院刑事判決　　　　　　　　　　　　九十二年度訴字第一八五三號
　　公　訴　人　臺灣桃園地方法院檢察署檢察官
　　被　　　告　乙○○
　　指定辯護人　本院公設辯護人　丙○○
右列被告因違反毒品危害防制條例案件，經檢察官提起公訴（九十二年度偵字第一九
二六二號），本院判決如左：
    主  文
乙○○共同運輸第一級毒品，處無期徒刑，褫奪公權終身。
扣案之海洛因伍包（驗餘淨重壹佰貳拾參點伍肆公克，純度百分之捌拾貳點陸肆，純
質淨重壹佰零貳點零玖公克）沒收銷燬之；海洛因空包裝（重拾肆點柒參公克）沒收
。
    事  實
一、乙○○與真實姓名年籍不詳自稱「卓先生」（臺灣籍人）、「阿省」（泰國籍人
    ）之成年男子，共同基於意圖運輸屬管制進出口物品之第一級毒品海洛因入境之
    犯意聯絡，渠等約定由乙○○至泰國向「阿省」拿取海洛因運輸至我國後，再交
    予「卓先生」，乙○○即可獲得新台幣（下同）七、八萬元之報酬。而於民國九
    十二年十二月十二日晚上，乙○○搭乘中華航空公司ＣＩＯ六五班次班機抵達泰
    國曼谷後，同年月十五日在泰國清萊某不詳處，乙○○便與「卓先生」交代之姓
    名年籍不詳自稱「阿省」之泰國籍成年男子接洽，「阿省」即交付海洛因五包予
    乙○○，並教導其如何將海洛因塞入肛門內，嗣於同年月十七日下午，乙○○將
    海洛因五包塞入肛門裡，自泰國曼谷搭乘中華航空公司ＣＩ六九六班次班機，而
    於同日晚上十時三十分許抵達中正國際機場，將上述毒品輸入我國境內，旋乙○
    ○在桃園中正機場欲通關時，為法務部調查局高雄市調查處人員會同桃園縣調查
    站人員持臺灣桃園地方法院檢察署許可鑑定書予乙○○，將乙○○帶往桃園敏盛
    醫院照Ｘ光檢查，而在乙○○肛門內查獲海洛因五包（海洛因驗餘淨重一二三點
    五四公克，純度百分之八二點六四，純質淨重一Ｏ二點Ｏ九公克，外包裝重十四
    點七三公克）。
二、案經法務部調查局桃園縣調查站移送臺灣桃園地方法院檢察署檢察官偵查起訴。
    理  由
一、訊據被告乙○○於警訊、偵查及本院審理時均坦承由泰國攜帶海洛因五包返臺入
    境之事實不諱，惟辯稱：伊運輸之海洛因是要供自己施用，並非「卓先生」託伊
    帶回的云云。經查：被告係受「卓先生」之指使，至泰國向「阿省」拿取海洛因
    運輸回國後交予「卓先生」，被告即可獲得七、八萬元之報酬之事實，迭據被告
    於調查站詢問時、偵查中及於本院審理檢察官聲請羈押被告調查時坦承在卷，從
    而，被告於本院審理改稱扣案之海洛因是要供自己施用，並非「卓先生」託伊攜
    帶入境云云，顯係被告為「卓先生」脫罪之詞，不足採信。此外，並有海洛因五
    包、空包裝扣案及旅客入出境紀錄查詢表一紙、起獲毒品照片一張、法務部調查
    局桃園縣調查站扣押筆錄、敏盛醫院診斷證明書各一紙附卷可稽。而當場查扣之
    海洛因五包，經鑑驗結果，均含第一級毒品海洛因成分（海洛因驗餘淨重一二三
    點五四公克，純度百分之八二點六四，純質淨重一Ｏ二點Ｏ九公克，外包裝重十
    四點七三公克），亦有法務部調查局九十三年一月二十日調科壹字第Ｏ八ＯＯＯ
    七二Ｏ一號鑑定通知書一份附卷足憑，是被告之自白經前開證據補強後，與事實
    相符，而可採信。從而，本件事證明確，被告犯行堪予認定，應依法論科。
二、按海洛因係毒品危害防制條例第二條第二項第一款規定之第一級毒品，且係行政
    院依懲治走私條例公告之「管制物品項目及其數額」甲項第四款所列之管制進出
    口物品。被告與真實年籍、姓名不詳之本國籍成年男子「卓先生」及泰國籍成年
    男子「阿省」間有運輸毒品之犯意聯絡與行為分擔，應論以共同正犯。被告自泰
    國私運管制進口之第一級毒品海洛因入台，係犯毒品危害防制條例第四條第一項
    之運輸第一級毒品罪及懲治走私條例第二條第一項之私運管制物品進口罪，其一
    行為同時觸犯上述二罪名，為想像競合犯，應從一重之運輸第一級毒品罪處斷（
    其持有第一級毒品海洛因之低度行為，為運輸之高度行為所吸收，不另論罪）。
    被告所犯走私罪部分雖未據起訴，但與起訴之運輸第一級毒品罪部分，既有想像
    競合犯裁判上一罪之關係，已如上述，即為起訴效力所及，本院自應一併審理。
    至公設辯護人以被告於接受敏盛醫院檢查前，已主動向調查人員供出肛門內有海
    洛因，被告符合自首規定等語置辯，然查，本件係法務部調查局高雄市調查處調
    查人員依據線報已鎖定被告為攜帶毒品入境之犯罪嫌疑人，而於九十二年十二月
    十七日向臺灣桃園地方法院檢察署檢察官申請核發鑑定許可書等節，業據證人即
    法務部調查局高雄市調查處調查員甲○○於本院審理時證述明確，並有臺灣桃園
    地方法院檢察署鑑定許可書一紙存卷足證，是本件係有偵查犯罪職權之調查局人
    員因事前接獲線報，已掌握有確切之根據，對被告攜帶毒品入境產生合理之可疑
    後向檢察官申請核發鑑定許可書，被告始供承其事，並非在犯罪未發覺前主動供
    承，自與刑法第六十二條自首之規定有間，從而，辯護意旨容有誤會，附此敘明
    。爰審酌被告犯後雖坦承犯行，且查無被告運輸毒品意在販賣營利之具體事證，
    然被告不思毒品對他人身體健康及社會治安危害至深且鉅，僅為圖一己之私利，
    竟運輸毒品入境，且運輸之毒品數量不少，且純度高，一旦流入市面，所生毒害
    非輕等一切情狀，爰予判處無期徒刑。本件被告係受無期徒刑之宣告，應依刑法
    第三十七條第一項規定宣告褫奪公權終身。再按被告犯後為脫免「卓先生」之罪
    責，於本院審理時直稱運輸毒品是要供自己施用云云，果被告知錯，本應供出「
    卓先生」此線索，以利調查人員破案，杜絕毒品泛濫國內，顯然無悔改之意，自
    無刑法第五十九條刑之酌減之適用，附此敘明。
三、前述扣押之毒品，依毒品危害防制條例第十八條第一項前段諭知沒收銷燬；毒品
    空包裝（重十四點七三公克），係供被告犯運輸第一級毒品罪所用之物，已如前
    述，而空包裝既經鑑定機關就之與毒品分別鑑析其重量，有上引法務部調查局鑑
    定通知書可憑，足證與毒品並無不可析離之關係，併依同條例第十九條第一項宣
    告沒收。至被告因本件犯罪所得收取之酬勞七、八萬元，因尚未經被告實際取得
    ，自無庸對之宣告沒收，併予敘明。
據上論斷，應依刑事訴訟法第二百九十九條第一項前段，毒品危害防制條例第四條第
一項、第十八條第一項前段、第十九條第一項，懲治走私條例第二條第一項、第十一
條，刑法第十一條前段、第二十八條、第五十五條、第三十七條第一項，判決如主文
。本案經檢察官黃重鋼到庭執行職務。
中      華      民      國    九十三    年      三      月    二十五    日
                          臺灣桃園地方法院刑事第一庭
                              審判長法  官   吳  爭  奇
                                    法  官   胡  芷  瑜
                                    法  官   黃  梅  淑
右正本證明與原本無異。
如不服本判決，應於判決送達後十日內向本院提出上訴狀( 應附繕本 )，上訴於
臺灣高等法院。
                                    書記官   魏  里  安
中        華        民        國   九十三   年   三   月    二十九  日
